---
title: "Auswertung"
output: pdf_document
---

```{r setup, include=FALSE}
library(dplyr)
library(geosphere)

setwd("/Users/tobiasleitner/Desktop/IT-Projekt/Aerodatabox_API/AerodataboxDataExtraction")
rm(list = ls())

limit <- 20 #only flights where more than 20 observations are available
airport <- "EDDF"

if(airport == "EDDF"){
  input <- "aerodata_flughafen_frankfurt.csv"
}
# TODO: else if, else

airport_raw_input <- read.csv2(input)
airports <- read.csv("https://raw.githubusercontent.com/jpatokal/openflights/master/data/airports.dat", header = F)


# change timestamps to utc
airport_raw_input$scheduledTime <- as.POSIXct(as.numeric(as.character(airport_raw_input$scheduledTime)), origin="1970-01-01", tz="UTC")
airport_raw_input$actualTime <- as.POSIXct(as.numeric(as.character(airport_raw_input$actualTime)), origin="1970-01-01", tz="UTC")

# difference between scheduled and real departure
difftime_diff <- difftime(airport_raw_input$scheduledTime, airport_raw_input$actualTime)
airport_raw_input$diff <- as.numeric(difftime_diff, units = "mins")

# code sharing duplicate handling
airport_raw_input <- airport_raw_input %>% distinct(scheduledTime, actualTime, arrivalAirport, aircraft, diff, .keep_all = TRUE)

# Group by by number, arrivalAirport and count flights
airport_group <- group_by(airport_raw_input, number, arrivalAirport)
airport_group <- summarize(airport_group, count = n())

# Fiter by flight limit set above
linienfluege <- filter(airport_group, count > limit)
linienfluege <- as.vector(linienfluege[['number']])

mean_diff <- c()
median_diff <- c()
arrival_airport <- c()
quantile_75 <- c()
quantile_95 <- c()

# Filter raw input by linienflüge - only the relevant flights are left
# Calculate mean and median of difference between scheduled and actual departure time for every 
for (flug in linienfluege){
  process <- filter(airport_raw_input, number == flug)
  mean_diff <- c(mean_diff, mean(abs(process$diff)))
  median_diff <- c(median_diff, median(abs(process$diff)))
  quantile_75 <- c(quantile_75, quantile(abs(process$diff), probs = 0.75))
  quantile_95 <- c(quantile_95, quantile(abs(process$diff), probs = 0.95))
  arrival_airport <- c(arrival_airport, head(process, n = 1)$arrivalAirport)
}

# create dataframe of linienfluege, mean, median and arrival airport
flights <- data.frame(linienfluege, mean = mean_diff, median = median_diff, quantile75 = quantile_75, quantile95 = quantile_95, arrival_airport = arrival_airport)
```
## Setup

Flughafen: `r airport`

Minimum an Beobachtungen pro Linienflug: `r limit`



## Linienflüge: wichtige Lagemaße

Zuerst wird eine Tabelle erstellt mit jenen Linienflügen, von denen mehr als `r limit` Beobachtungen verfügbar sind. Die Flüge werden gruppiert und es wird die durchschnittliche Abweichung vom geplanten Abflugszeitpunkt berechnet. Zudem wird der Median und verschiedene Quantile ermittelt.

```{r head, echo=FALSE}
head(flights)
```
## Verteilung der arith. Mittel über alle Linienflüge

Um einen Gesamtüberblick über alle Flüge zu erhalten, werden im folgenden die arith. Mittel der Verspätung von allen Linienflügen dargestellt.

```{r boxplot, echo=TRUE}
boxplot(flights$mean)
```
```{r median, echo=FALSE}
m <- median(flights$mean)
```
Man sieht hier, dass der Median bei `r m` liegt. Das bedeutet, dass 50% der Linienflüge eine maximale durchschnittliche Abweichung von `r m` aufweisen.

## Distanz zum Zielflughafen: Regression

```{r distance, echo=FALSE}

relevant_airports_v <- c(unique(flights$arrival_airport), airport)
relevant_airports_df <- data.frame(relevant_airports_v)
names(relevant_airports_df) <- "airports"

airports <- left_join(relevant_airports_df, airports, by = c("airports" = "V6"))

## Calculate matrix of differences in km
distance.matrix <- distm(x = airports[,c("V8", "V7")],  y = airports[,c("V8", "V7")])/1000

## Rename dimensions to airport codes
rownames(distance.matrix) <- airports$airports
colnames(distance.matrix) <- airports$airports

relevant_distances <- as.vector(tail(distance.matrix, n = 1))
relevant_airports_distances <- data.frame(relevant_airports_v, relevant_distances)

flights <- left_join(flights, relevant_airports_distances, by = c("arrival_airport" = "relevant_airports_v"))

rm(relevant_airports_df, relevant_airports_distances, relevant_airports_v, relevant_distances, distance.matrix)

median <- flights[["median"]]
mean <- flights[["mean"]]
distance <- flights[["relevant_distances"]]
```

```{r regression, echo=TRUE}
cor.test(distance, mean)
```
```{r regression2, echo=FALSE}
relation <- lm(mean~distance)
plot(distance, mean)
abline(relation, col = "red")
```

## Gruppierung der Linienflüge (1500 km)

Weiters werden die Linienflüge aufgeteilt auf zwei Gruppen (über und unter 1500 km Distanz). Desweiteren wird definiert, dass ein Flug als versptätet gilt, wenn er mehr als `r m` Minuten (Median, der durchschnittlichen Verspätung) verspätet ist.
```{r grouping, echo=FALSE}
kurz <- filter(flights, relevant_distances < 1500)
lang <- filter(flights, relevant_distances > 1500)

kurz_late <- filter(kurz, mean > m)
kurz_ok <- filter(kurz, mean < m)

lang_late <- filter(lang, mean > m)
lang_ok <- filter(lang, mean < m)

anteil_kurz_late <- count(kurz_late)/count(kurz)
anteil_lang_late <- count(lang_late)/count(lang)
```
Insgesamt sind auf Basis dieser Annahmen `r round(anteil_kurz_late*100, 2)` Prozent der Kurztreckenflüge verspätet. Von den Langstreckenflügen sind es `r round(anteil_lang_late*100, 2)` Prozent.

## Bewertung der Relevanz eines Flugs

Um nun Bewertungen einzelner Flüge vornehmen zu können, wird der Median sowie das arith. Mittel herangezogen.

```{r important, echo=FALSE}
flights <- flights[order(flights$median), ]
unimportant <- tail(flights, n = 3)

flights <- flights[order(flights$mean), ]
important <- head(flights, n = 3)
```
Jene drei Flüge, welche den höchsten Median aufweisen werden deshalb als unwichtig eingestuft. Im Gegensatz dazu werden jene drei Flüge, welche den niedrigsten Mittelwert haben, als wichtige Flüge bezeichnet.

```{r important_flights, echo=TRUE}
important
```

```{r important_flights2, echo=TRUE}
unimportant
```

## Anhang (wichtige und unwichtige Flüge im Detail)

```{r choose_flights, echo=FALSE}
f <- important$linienfluege
variables <- c("scheduledTime", "actualTime", "aircraft")
for(flug in f){
   process <- filter(airport_raw_input, number == flug)
   head <- head(process, n = 1)
   print(head$airline)
   print(flug)
   print(process[variables])
}
```

```{r choose_flights2, echo=FALSE}
f <- unimportant$linienfluege
variables <- c("scheduledTime", "actualTime", "aircraft")
for(flug in f){
   process <- filter(airport_raw_input, number == flug)
   head <- head(process, n = 1)
   print(head$airline)
   print(flug)
   print(process[variables])
}
```
